【裁判字號】    98,上易,1708
【裁判日期】    980826
【裁判案由】    竊盜
【裁判全文】
臺灣高等法院刑事判決                98年度上易字第1708號
上  訴  人  臺灣桃園地方法院檢察署檢察官
被      告  戊○○
                    巷28之1號1樓
被      告  甲○○
                    號
上列上訴人因被告等竊盜案件，不服臺灣桃園地方法院97年度易
字第979號，中華民國98年6月5日第一審判決（起訴案號：臺灣
桃園地方法院檢察署97年度偵字第19225號），提起上訴，本院
判決如下：
    主  文
上訴駁回。
    理  由
一、本案經本院審理結果，認第一審判決對被告戊○○等為無罪
    之諭知，核無不當，應予維持，並引用第一審判決書記載之
    證據及理由（如附件）。
二、檢察官循告訴人研華股份有限公司（下稱研華公司）、躍群
    企業股份有限公司（下稱躍群公司）、宏達國際電子股份有
    限公司（下稱宏達電公司）請求，上訴意旨略以：(一)研華公
    司乙○○係要求被告甲○○將放置於該地下室之招牌搬去另
    一地點安裝，並未指示將資源回收區之物品搬走等情，已經
    證人乙○○證述明確。(二)該大樓地下室之資源回收區雖係開
    放性區域，但倉庫為非開放性區域，明顯區隔，被告等非第
    一次至該大樓地下室處理資源回收物品，豈有無法分別二者
    之理。(三)證人乙○○並非躍群公司人員，無法證明案發前幾
    日該倉庫有無上鎖等情。(四)被告等如係一時無法辨明資源回
    收區或倉庫區，應即時向告訴人等任何一家公司進行確認，
    乃卻捨不為，有違一般常理。(五)案發前躍群公司員工蘇盈力
    於97年8月30日至公司加班，並於該日下午3、4時至地下室
    倉庫放置物品，離開時確認倉庫有上鎖，該日下午5時下班
    時亦未發現地下室倉庫有何異狀，顯見被告甲○○所辯稱該
    倉庫於案發前幾日均未上鎖云云，並不實在。(六)依證人乙○○、證人即宏達電公司員工丁○○、證人即躍群公司員工丙○○之證述，佐以證人乙○○、丁○○於審理時繪製之現場
    圖，可知資源回收區僅係地下室之一小部分區域，資源回收
    區與躍群公司所使用之約3、4百坪倉庫間，有牆壁阻隔且倉
    庫有獨立門扇及門鎖，客觀上顯屬兩個不同獨立區域，即使
    非告訴人等之員工，一般人均能一望即知係不同區域，被告
    等並非第一次進入該地下室清理資源回收，豈會誤將倉庫認
    係資源回收區域之理。(七)被告甲○○辯稱曾經有一次為研華
    公司清理資源回收時，將研華公司非資源回收之鋁條、隔板
    暫時放置在倉庫中，顯見被告甲○○應知倉庫並非放置資源
    回收之區域，本件亦應知悉該倉庫並非得自由進出之場所，
    豈會擺放資源回收物品，且依證人乙○○所述，被告甲○○
    之前為研華公司清理資源回收時，均會將研華公司欲資源回
    收之物品清理乾淨，未曾誤清理其他公司之資源回收物品或
    倉庫內之物品，足見被告甲○○能區別何處係擺放研華公司
    資源回收物品之區域，未曾認知該倉庫係擺放資源回收物品
    ，又地下室所有物品均係被告甲○○指揮搬運，並與被告戊○○估價後要求戊○○搬運，更見甲○○初始辯稱僅係要求
    被告戊○○清理資源回收，因被告戊○○誤會而清理地下室
    所有物品一節，以及事後辯稱誤認倉庫亦係資源回收云云，
    明顯矛盾，要係卸責之詞，不足採信。(八)倉庫內之物品有成
    品、半成品及九成新之OA辦公用品及鐵條，被告戊○○亦曾
    在該地下室清運資源物品，依其搬運資源回收之經驗，豈會
    誤認放置在該倉庫中之物品為資源回收物品，況倉庫平日係
    上鎖，且依躍群公司員工蘇盈力於97年8月30日至公司加班
    一情觀之，可知倉庫平日及案發當日係上鎖，被告等應係在
    無鑰匙之情形下自行開鎖進入，益徵被告等確有竊盜犯行。
    被告等應係利用告訴人公司所在該廠區之其他公司
    搬家，而告訴人公司於假日期間無人上班之際，藉搬家假象
    搬運地下室倉庫物品以行竊盜之實，被告等於警詢、偵查中
    供詞針鋒相對，互推責任，審理時則口徑一致，顯係羈押交
    保後串證而袒護彼此，用以合理說明其等最初辯詞，應不足
    採云云。惟查：(一)證人乙○○於原審證稱：其係向被告甲○○說要清理地下室資源回收物，而一般人去地下室無法清楚
    分辨資源回收區與倉庫區，因為沒有標示。案發前那幾天躍
    群公司地下室倉庫門未上鎖，因為很多公司在搬東西，進進
    出出等語，是以被告甲○○誤認本件係清理「整個地下室」
    ，乃將包含倉庫及資源回收區物品均予以清除，非無可能，
    且其等確實雇工將該大樓地下室，含躍群公司地下室倉庫，
    全部清理完畢，打掃乾淨，亦有卷附照片附件可參（見偵查
    卷第79頁），足證被告等主觀上認係清理「整個地下室」，
    而將倉庫及資源回收區物品加以清除，難認有竊盜之不法所
    有意圖。(二)該大樓地下室並未標示倉庫及資源回收區，有如
    證人乙○○前開所證，是以被告等是否能清楚分辨，亦非無
    疑，且即令被告等可分辨倉庫及資源回收區，但其等既認係
    清理「整個地下室」，自無須辨別倉庫及資源回收區，亦無
    向告訴人等任何一家公司進行確認之必要，尚難以被告等得
    否辨別倉庫及資源回收區或未向告訴人等任何一家公司進行
    確認即作為其不利之論斷。(三)至證人乙○○雖非躍群公司人
    員，但其供稱係研華公司總務，對於地下室之搬運情況應有
    相當程度之了解，是其證稱系爭倉庫並未上鎖等語，即非不
    足採信。(四)告訴人雖指躍群公司員工蘇盈力於97年8月30日
    至公司加班，同日下午3、4時至地下室倉庫放置物品，離開
    時確認倉庫有上鎖，且於該日下午5時下班時未發現地下室
    倉庫有何異狀等語，但並未提出任何證據為憑，且與證人乙○○之證詞不符，要難採信。(五)告訴人等雖指稱：該大樓地
    下室資源回收區僅係地下室之一小部分區域，且與約3、4百
    坪倉庫間，有牆壁阻隔，倉庫有獨立門扇及門鎖，一般人一
    望即知係屬不同區域，而被告甲○○曾為研華公司清理資源
    回收，並將研華公司非資源回收之鋁條、隔板暫時放置在倉
    庫中，自可分辨倉庫及資源回收區，且不致於誤認倉庫之物
    品為資源回收物品云云，惟本件因該大樓地下室並未標示倉
    庫及資源回收區，一般人無法清楚分辨，且被告等即使可分
    辨該大樓地下室倉庫及資源回收區，但亦不足證明其等犯罪
    ，有如前述。況證人丙○○即躍群公司研發經理於原審審理
    時證稱：該公司之中古儀器、測試設備係於案發前1星期放
    置於該大樓地下室躍群公司倉庫，另庫存之成品、半成品、
    中古辦公傢具等係1、2年前即放置該處，部分物品很髒，上
    面堆滿灰塵等語；證人丁○○即宏達電公司專員於原審審理
    時證稱：該公司於案發前1個月放置OA辦公傢俱、大型鐵架
    於該大樓地下室躍群公司倉庫，該物品不是全新的，但有九
    成新；證人己○○、庚○○、辛○○於原審審理時均證稱：
    其等於案發時持電梯磁卡出入在該地下室幫忙整理、搬運物
    品，部分物品紙箱上有貼「故障」、「待修」字樣，紙箱上
    有灰塵，東西蠻亂，並東倒西歪，且搬運過程有警衛巡邏等
    語，足認該大樓地下室倉庫之物品並非新品，部分物品甚且
    貼有「故障」、「待修」等字樣標籤，是以被告甲○○雖曾
    進入倉庫置放物品，但是否得遽以推論本件前開置放之物品
    非屬欲清理之物品，即非無疑，況倉庫內舊品與「故障」、
    「待修」物品雜陳，衡情亦難區別係屬有用物品或待清理之
    物品，告訴人等上開所指，尚不足作為不利於被告等之認定
    。(六)告訴人等另指稱：躍群公司員工蘇盈力曾於97年8月30
    日至公司加班，可知倉庫平日及案發當日係上鎖，被告等應
    係在無鑰匙之情形下自行開鎖進入，足見其等犯有本件竊盜
    犯行無疑，惟證人乙○○已證稱系爭倉庫並未上鎖等語，而
    對於蘇盈力指倉庫已上鎖等情，並未提出任何證據為憑，且
    與證人乙○○之證詞不符，要難採信，已如前述，自難以此
    即認被告等有前開竊盜犯行。(七)告訴人等指稱被告等於警詢
    、偵查中係針鋒相對，互推責任，但於審理時辯詞口徑一致
    ，足見其等已有串供，所供不足採信云云，但原審及本院已
    審酌相關證據詳為認定被告等所辯非不足採，且其等於警詢
    、偵查均否認有竊盜犯行，且辯稱係為清理大樓地下室廢棄
    物等語，就此與事實相關重要之點與於原審所供並無二致，
    亦難認其等有串供之事實而認所供不足採。檢察官上訴意旨
    ，仍執陳詞，指摘原判決不當，為無理由，應予駁回。
三、被告甲○○經合法傳喚，無正當理由不到庭，爰不待其陳述
    逕行判決。
據上論斷，應依刑事訴訟法第373條、第368條、第371條，判決
如主文。
本案經檢察官王壬貴到庭執行職務。
中    華    民    國    98    年    8    月    26     日
                  刑事第十七庭  審判長法  官  趙功恆
                                      法  官  陳憲裕
                                      法  官  高明哲
以上正本證明與原本無異。
不得上訴。
                                      書記官  梁淑時
中    華    民    國    98    年    8     月    26    日


司法院資訊處製作；財團法人民間司法改革基金會備份。
